臺灣高等法院高雄分院刑事判決　　　　　　　　　　九十三年度上訴字第五一六號
　　上　訴　人　台灣高雄地方法院檢察署檢察官
　　被　　　告　壬○○
　　指定辯護人　王梵緒
右上訴人因被告竊盜案件，不服臺灣高雄地方法院九十二年度訴字第二九一七號中華
民國九十三年四月十五日第一審判決（起訴案號：臺灣高雄地方法院檢察署九十二年
度偵字第二二○五七號，移
二七號），提起上訴，本院判決如左：
      主  文
原判決關於竊盜部分撤銷。
壬○○共同連續攜帶兇器竊盜，處有期徒刑壹年陸月。
扣案之Ｔ字型扳手伍支、螺絲起子貳支、尖嘴鉗壹支，及自製機車鑰匙參支、Ｔ字型
扳手貳支、螺絲起子壹支，均沒收。
      事  實
一、壬○○於民國（以下同）九十一年間因公共危險案件，經台灣高雄地方法院判處
    有期徒刑六月，緩刑三年確定，於緩刑交付保護管束期間內（保護管束期滿日期
    為九十四年八月四日），竟基於意圖為自己不法所有之概括犯意，連續：(一)先於
    九十二年十一月一日上午八時許，在高雄市科學博物館九如路大門前，徒手竊取
    車籍不詳之光陽牌銀色重型機車一輛（機車置物箱內有開口扳手一支），得手後
    供代步之用。(二)次於九十二年十一月十一日上午九時許，騎乘上述竊得之光陽牌
    銀色重型機車，並攜帶客觀上可供兇器使用之開口扳手一支（原放置在前揭竊得
    之光陽牌銀色重型機車置物箱內）（起訴書誤載為「Ｔ字型扳手（五枝）、螺絲
    起子（兩枝）及尖嘴鉗（一枝）」），行經高雄市三民區○○○路五十七號前之
    騎樓，以該開口扳手拆下蔡崑財所有、交由辛○○使用之車牌號碼ＸＹＲ－二二
    九號重型機車之車牌一面，得手後將該車牌懸掛至其所騎乘之前揭竊得之光陽牌
    銀色重型機車上使用，並騎該車返回其位於高雄市○○○路之住處。(三)旋於其住
    處將其所有客觀上可供兇器使用之Ｔ字型扳手五支、尖嘴鉗一支、螺絲起子二支
    、及前揭竊得機車置物箱內之開口扳手一支均放入其背包內，於九十二年十一月
    十一日上午九時五十分許，攜帶前揭背包，騎乘前揭竊得之光陽牌銀色重型機車
    （已懸掛車號號碼ＸＹＲ－二二九號之車牌，惟置物箱內另放置其所有ＯＳＫ－
    六七三號車牌一面），行經高雄市○○○路與遼寧二街交岔口時，見己○○所有
    之車牌號碼ＸＵ－７３３２號自小客車車內無人且車門未鎖，遂開啟車門竊取己○○置於車內之黑色皮包一只（內有現金新台幣（下同）二千七百元、隨身碟一
    個），得手後準備騎乘機車加速離開時，適為在旁買早餐之己○○發現，旋即衝
    上前去，自壬○○左後方以雙臂抱住壬○○手臂及身體，致壬○○無法控制機車
    行進之方向後人車倒地，己○○亦因而跌倒受有右肘四ｘ三公分之擦傷（傷害部
    分業經己○○撤回告訴由原審判決不受理），嗣經己○○報警而查獲，並起出Ｙ
    Ｒ－二二九號車牌一面（已發還被害人）、黑色皮包一只（內有現金二千七百元
    、隨身碟一個，均已發還被害人）、車籍不詳之光陽牌銀色重型機車一輛、ＯＳ
    Ｋ－六七三號車牌一面，並扣得開口扳手一支、螺絲起子二支、尖嘴鉗一支、Ｔ
    字型扳手五支。
二、壬○○前述被查獲後，又連續於下列時、地再竊取他人之財物：
    (一)於九十三年一月二十八日十五時許，騎乘機車搭載李隆偉至高雄市○○區○○
      路「大統快速商店」附近，由李隆偉徒手竊取丙○○（即莊美玉）所有車牌號
      碼ＸＳＨ─六二三號重型機車之車牌一面，壬○○負責把風，得手後二人共乘
      機車逃逸。
    (二)九十三年一月三十日十二時許，在高雄市○○區○○路與鼎山路交叉口「家樂
      福量販店」前，持自製鑰匙壹支竊取丁○○所有車牌號碼ＹＤＢ─八五八號重
      型機車一部，得手後逃逸，並將上開機車車牌丟棄於高雄市○○區○○路寶珠
      排水溝內，改懸掛前述車牌號碼ＸＳＨ─六二三號機車車牌於其上。
    (三)九十三年二月一日某時許，持自製鑰匙壹支在高雄市前金區○○○路一四九號
      「錢櫃ＫＴＶ」前，竊取戊○○所有車牌號碼ＣＪ三─○二○號重型機車一部
      ，得手後逃逸。
    (四)九十三年二月二日九時許，在高雄市苓雅區○○○路一九七號「全國加油站」
      前，竊取甲○○所有車牌號碼八Ｗ─四二五○號自用小客車內之手提袋一只，
      內有ＯＫＷＡＰ行動電話（電話號碼：0000000000號）壹支、中國
      信託商業銀行信用卡二張、日盛商業銀行、富邦商業銀行及花旗銀行信用卡等
      各壹張；並基於為自己或他人不法所有之概括犯意，連續於同日夥同一已成年
      稱為翁吉成者及姓名年籍不詳之成年女子在金友祥銀樓、金鼎成銀樓及生活工
      廠瑞隆門市部等處，由翁吉成及該名女子出面盜刷中國信託信用卡二張各一筆
      及富邦銀行信用卡一張有三筆合計五筆購物交易紀錄，壬○○則在附近把風，
      惟經銀行發現可疑阻止店家交易而未刷卡成功。
    (五)九十三年三月七日十三時十分許，在高雄市新興區○○○○路十四號前，徒手
      竊取庚○○持有監督車牌號碼ＸＺＤ─一八六號重型機車之車牌一面，得手後
      懸掛於竊得之上揭戊○○機車上。
      嗣後為警查獲，並扣得其與李隆偉所有供行竊用之自製機車鑰匙參支、預備供
      行竊用之Ｔ字型扳手貳支、螺絲起子壹支。
三、案經高雄市政府警察局三民第一分局移送臺灣高雄地方法院檢察署檢察官偵查起
    訴，及高雄市政府警察局苓雅分局移送臺灣高雄地方法院檢察署檢察官函請併辦
    。
      理  由
一、右揭竊盜之犯罪事實，業據被告壬○○於偵查中、原審及本院審理時坦承不諱，
    核與被害人辛○○於警詢時之指述、及證人即車牌號碼ＯＳＫ－六七三號機車出
    賣人陳陸村、乙○○於警詢時之陳述，以及證人己○○於警詢、及原審審理時之
    證述情節相符，並經被害人丙○○、丁○○、甲○○、庚○○、戊○○及証人李
    誌銘陳述屬實，復有機車買賣合約書一紙、己○○、辛○○出具之贓物認領保管
    收據各一紙、現場照片十四幀、車籍作業系統查詢認可資料一紙在卷可稽，並有
    扣案之開口扳手一支、螺絲起子二支、尖嘴鉗一支、Ｔ字型扳手五支，及另查獲
    之自製機車鑰匙參支、Ｔ字型扳手貳支、螺絲起子壹支扣案可資佐証，被告壬○○之自白核與事實相符，其犯行堪以認定。
二、核被告壬○○就犯罪事實一之(一)及犯罪事實二之所為，係犯刑法第三百二十條第
    一項竊盜罪；就犯罪事實一之(二)、(三)所為係犯刑法第三百二十一條第一項第三款
    加重竊盜罪；又被告壬○○夥同翁吉成持竊得之信用卡刷卡交易，經銀行發現可
    疑阻止未刷卡成功，此部分係犯刑法第三百三十九條第三項、第一項之詐欺未遂
    罪。公訴人認被告壬○○就犯罪事實一之(三)竊取己○○置於車內之黑色皮包後，
    遭己○○發現而追捕，被告為脫免逮捕，當場騎車加速逃逸，將己○○拖行十五
    公尺遠，致己○○受有右肘擦傷之傷害，認其所為係犯刑法第三百三十條加重準
    強盜罪，惟按刑法第三百二十九條之準強盜罪、第三百三十條加重準強盜罪，須
    因竊盜或搶奪，因防護贓物、脫免逮捕或湮滅罪證，而當場施以強暴、脅迫，始
    克成立，所謂施以強暴、脅迫，係指直接或間接對於人之身體施以暴力，或以威
    嚇加之於被害人，壓制被害人之抗拒，或使被害人其精神上產生恐怖之心理，惟
    不須使被害人不能抗拒為必要（最高法院七十四年度台上字第三二二五號、七十
    九年度台上字第五○○號判決要旨可資參照）。經查，本件被害人己○○於原審
    證稱：我看到被告時，被告已騎在機車上開啟我之車門，且被告的機車在啟動中
    ，但我無法判斷係我抱住被告之後，被告的機車才開始騎動，或係在我尚未抱住
    被告時，機車就已騎動，當時我係用雙臂自左後方抱住被告的兩個手臂及整個身
    軀，我雙腳騰空，此時被告並未再加速，車速應該不會很快，而且被告也沒有要
    將我推開或甩開的動作，我用力抱住被告要將被告扳倒，因我剛開始出的力量太
    小，所以機車只有搖晃，約走十公尺遠，才用力將被告扳倒在地，被告雖有要掙
    脫逃走，但並沒有打我或做什麼，後來早餐店老闆來幫忙時，被告知道逃不走了
    ，就沒有再掙脫，我係因機車倒地跌倒而受擦傷等語（見九十二年二月六日審理
    筆錄）。則依被害人上開所述，顯見被告壬○○並無施強暴予被害人之情事，只
    是欲騎車逃逸，而被害人所受之傷害，係出於被告壬○○欲掙脫被害人之逮捕，
    騎車逃逸時因己○○用力扳倒被告壬○○而致己○○跌倒在地而受有右肘擦傷之
    傷害，尚難認被告有何積極施以強暴之行為，再參以被害人僅受有右肘擦傷四ｘ
    三公分而已，有診斷證明書一紙附卷可稽，更足證被害人所受之傷害，係由被告
    之掙脫行為所致，惟被告壬○○掙脫逮捕行為，並非對被害人之身體施以強暴，
    與刑法第三百二十九條準強盜罪之構成要件尚屬有間，公訴意旨所認尚有未洽，
    惟基本社會事實同一，本院自得變更起訴法條予以審理。被告壬○○前揭多次竊
    盜犯行，時間緊接，方法相同，觸犯構成要件相同之罪名，顯係基於概括犯意為
    之，依連續犯規定論以刑法第三百二十一條第一項第三款加重竊盜罪一罪。
    又被告壬○○三次刷卡購物，亦時間緊接，方法相同，觸犯構成要件相同之罪名
    ，顯係基於概括犯意為之，亦應依連續犯規定論以一罪。被告壬○○所為犯罪事
    實二之（一）之竊盜與共犯李隆偉間，及被告壬○○所為犯罪事實二之（四）之
    盜刷卡交易詐欺未遂與已成年之翁吉成及不詳姓名女子間，有犯意聯絡及行為分
    擔，係共同正犯。被告壬○○所犯加重竊盜罪及詐欺取財未遂罪間，有方法結果
    之牽連關係，應從一重以加重竊盜罪論處。又公訴人誤認被告事實一之三之犯行
    係犯準強盜罪，而認係數罪併罰，尚有未洽。
三、原審予以論科，固非無見，惟查原審就被告壬○○犯罪事實二被查獲竊盜部分未
    及審究，尚有未洽（原審於九十三年四月十五日宣判，被告壬○○所為犯罪事實
    二之竊盜係於九十三年五月十九日才送併辦），檢察官上訴請求就被告壬○○所
    為犯罪事實二之竊盜併案審判，為有理由，原判決此部分自應予撤銷改判。審酌
    被告壬○○於九十一年間因犯公共危險罪，經台灣高雄地方法院判處有期徒刑六
    月，緩刑三年確定，現仍於緩刑交付保護管束期間內，有卷附臺灣高等法院被告
    全國前案紀錄表在卷可按，其於緩刑期內又再犯罪，其正值青年，不思努力以正
    當管道獲取財物，而以竊取他財物以滿足私慾，及其犯罪目的、手段、所得財物
    價值，以及其犯後坦承犯行，前開事實認定較原審增加，量刑亦應比照增加等一
    切情狀，爰量處有期徒刑一年六月。扣案之Ｔ字型扳手五支、螺絲起子二支及尖
    嘴鉗一支，及另扣案之自製機車鑰匙參支、Ｔ字型扳手貳支、螺絲起子壹支，為
    供被告犯罪預備所用之物，且為被告壬○○及共犯李隆偉所有，業據被告壬○○
    陳明在卷，依刑法第三十八條第一項第二款宣告沒收之。另扣案之開口扳手一支
    雖為供被告犯罪所用之物，但並非被告所有，已據被告壬○○供明在卷，自不應
    一併沒收之，併此敘明。
據上論結，應依刑事訴訟法第三百六十九條第一項前段、第三百六十四條、第二百九
十九條第一項前段、第三百條，刑法第二十八條、五十六條、第三百二十一條第三款
、第三百三十九條第三項、第一項、第五十五條、第三十八條第一項第二款，罰金罰
鍰提高標準條例第一條前段，判決如主文。
本案經檢察官陳新慶到庭執行職務。
中      華      民      國    九十三    年      六      月    二十九    日
                              臺灣高等法院高雄分院刑事第六庭
                                  審判長法官  王憲義
                                        法官  范惠瑩
                                        法官  張盛喜
右正本證明與原本無異。
被告不得上訴。
檢察官部分如不服本判決應於收受本判決後十日內向本院提出上訴書狀，其未述上
訴理由者，並得於提起上訴後十日內向本院補提理由書狀（均須按他造當事人之人數
附繕本)「切勿逕送上級法院」。
                                      書記官  楊茱宜
中      華      民      國    九十三    年      六      月    三十      日
附錄本案論罪科刑之法條全文：
刑法第三百二十一條第一項第三款：
犯竊盜罪而有左列情形之一者，處六月以上、五年以下有期徒刑：
一、於夜間侵入住宅或有人居住之建築物、船鑑或隱匿其內而犯之者。
二、毀越門扇、牆垣或其他安全設備而犯之者。
三、攜帶兇器而犯之者。
四、結夥三人以上而犯之者。
五、乘火災、水災或其他災害之際而犯之者。
六、在車站或埠頭而犯之者。
前項之未遂犯罰之。
